臺灣屏東地方法院民事判決　　　八十九年度訴字第二一六號
　　原　　　　告　ｐ○○
　　被　　　　告　申○○
　　　　　　　　　甲丁○○
　　　　　　　　　巳○○
　　　　　　　　　卯○○○
　　　　　　　　　癸○○
　　　　　　　　　戊○○○
　　訴 訟代理 人　子○○
　　被　　　　告　ｔ○○
　　　　　　　　　ｒ○○
　　訴 訟代理 人　宇○○○
　　被　　　　告　ｓ○○
　　　　　　　　　地○○
　　　　　　　　　Ｅ○○
　　　　　　　　　ｆ○○
　　　　　　　　　ｅ○○
　　　　　　　　　宙○○
　　　　　　　　　丑○○
　　訴 訟代理 人　Ｈ○○
　　被　　　告　　ａ○○
　　　　　　　　　Ｚ○○
　　　　　　　　　酉○○
　　　　　　　　　Ｙ○○
　　訴 訟代理 人　寅○○
　　被　　　　告　甲辛○
　　訴 訟代理 人　Ａ○○
　　　　　　　　　Ｃ○○
　　被　　　　告　甲庚○
　　　　　　　　　ｚ○○
　　　　　　　　　甲甲○
　　　　　　　　　ｂ○○
　　　　　　　　　Ｌ○○
　　　　　　　　　Ｄ○○
　　　　　　　　　甲戊○
　　　　　　　　　Ｋ○○○
　　　　　　　　　Ｂ○○
　　　　　　　　　Ｍ○○
　　　　　　　　　Ｎ○○
　　　　　　　　　Ｏ○○
　　　　　　　　　ｃ○○
　　　　　　　　　ｌ○○
　　　　　　　　　ｊ○○
　　　　　　　　　未　○
　　　　　　 　　 Ｆ　○
　　　　　　　　　ｍ○○
　　　　　　　　　ｋ○○
　　　　　　　　　ｉ○○
　　　　　　　　　壬○○○
　　　　　　　　　甲丙○
　　　　　　　　　甲乙○
　　　　　　　　　玄○○
　　　　　　　　　黃○○
　　訴 訟代理 人　乙○○
　　被　　　　告　辰○○
　　訴 訟代理 人　丁○○
　　被　 　　 告　甲己○
　　法 定代理 人　辛○○
　　被　　　　告　ｈ○○
　　被　　　　告　Ｕ○○
　　　　　　　　　Ｐ○○
　　訴 訟代理 人　Ｒ○○
　　訴 訟代理 人　Ｔ○○
　　被　　　　告　Ｓ○○
　　　　　　　　　Ｑ○○
　　　　　　　　　Ｉ○○
　　　　　　　　　Ｊ○○
　　被　　　　告　ｘ○○
　　　　　　　　　ｙ○○
　　訴 訟代理 人　己○○
　　被　　　　告　ｕ○○
　　　　　　　　　ｗ○○
　　　　　　　　　午○○
　　　　　　　　　ｎ○○
　　　　　　　　　Ｇ○○
　　　　　　　　　Ｘ○○○
　　訴 訟代理 人　ｖ○○
　　被　　　　告　戌○○
　　訴 訟代理 人　蔡新教
　　訴 訟代理 人　天○○
　　被　　　　告　亥○○
　　訴 訟代理 人　ｇ○○
　　被　　　　告　ｏ○○
　　　　　　　　　ｄ○○
　　訴 訟代理 人　ｑ○○○
　　被　　　　告　甲壬○
　　　　　　　　　甲癸○
　 　　　　　 　　甲子○○
　　　　　　　　　甲丑○
　　　　　　　　　庚○○
　　　　　　　　　丙○○
　　　　　　　　　戴坤霖
　　　　　　　　　甲○○
右當事人間請求分割共有物事件，本院判決如左：
    主      文
被告甲辛○、甲庚○、ｚ○○、甲甲○、ｂ○○、Ｌ○○、Ｄ○○、甲戊○、Ｋ○○○、Ｂ○○、Ｍ○○、Ｎ○○與Ｏ○○應就其被繼承人蔡清通所遺坐如附表一至六所
示土地應有部分十八分之一辦理繼承登記。
被告ｃ○○、ｌ○○、ｊ○○、未○、Ｆ○、ｍ○○、ｋ○○、ｉ○○、壬○○○、
甲丙○、甲乙○、玄○○、黃○○應就就其被繼承人蔡有禮所遺如附表一至六所示土
地應有部分九十分之一辦理繼承登記。
被告甲己○與ｈ○○應就其被繼承人Ｖ○○所遺如附表一至六所示土地應有部分七十
二分之一辦理繼承登記。
被告甲己○、ｈ○○、Ｕ○○、Ｐ○○、Ｒ○○、Ｔ○○、Ｓ○○、Ｑ○○、Ｉ○○
與Ｊ○○應就其被繼承人Ｗ○○所遺如附表一至六所示土地應有部分七十二分之一辦
理繼承登記。
兩造共有坐落屏東縣恆春鎮○○○段三二八地號、地目建、面積一千八百九十一平方
公尺土地，依下列方法分割：如附圖一所示編號（甲）部分面積一百二十六平方公尺
分歸原告所有；編號（乙）部分面積三百七十四平方公尺，分歸被告甲丁○○、巳○○、卯○○○與子○○，按其應有部分各四分之一保持共有；編號（丙）部分面積七
百三十一平方公尺分歸被告ｔ○○、ｒ○○、ｓ○○、地○○、Ｅ○○、ｆ○○、ｅ
○○、宙○○、Ｈ○○、ａ○○、Ｚ○○、酉○○與Ｙ○○，按其應有部分被告ｔ○○、ｒ○○與ｓ○○分別為一百一十分之十五，被告ｆ○○、ｅ○○、Ｈ○○與宙○○分別為一百一十分之一十，被告地○○與Ｅ○○分別為一百一十分之五，被告Ｙ○○為一百一十分之六，被告ａ○○、Ｚ○○與酉○○分別為一百一十分之三保持共有
；編號（丁）部分面積六百六十平方公尺分歸如附表一所示其餘被告，按如附表一所
示各被告判決後應有部分保持共有。被告Ｙ○○應補償被告甲丁○○、巳○○、卯○○○與子○○各新台幣壹萬壹仟陸佰陸拾肆元。被告ａ○○、Ｚ○○、酉○○應分別
補償被告甲丁○○、巳○○、卯○○○與子○○各新台幣伍仟捌佰參拾貳元。被告ｔ
○○、ｓ○○、ｒ○○應分別補償被告甲丁○○、巳○○、卯○○○與子○○各新台
幣貳萬玖仟壹佰陸拾貳元。被告地○○與Ｅ○○應分別補償被告甲丁○○、巳○○、
卯○○○與子○○各新台幣玖仟柒佰貳拾元。被告ｆ○○、ｅ○○、Ｈ○○、宙○○
應分別補償被告甲丁○○、巳○○、卯○○○與子○○各新台幣壹萬玖仟肆佰肆拾壹
元。
兩造共有坐落屏東縣恆春鎮○○○段三三三地號、面積二千五百零六平方公尺，及同
段三三三之二地號、面積五十五平方公尺等二筆均為地目旱之已註銷編定的國家公園
區土地，依下列方法分割：如附圖一所示編號（甲）部分面積一百七十一平方公尺分
歸原告所有；編號（乙）部分面積五百七十三平方公尺，分歸被告甲丁○○、巳○○
、卯○○○、申○○與癸○○，按其應有部分甲丁○○、巳○○與卯○○○分別為一
百八十分之四十五，被告申○○一百八十分之一，及被告陳淑錦一百八十分之四十四
保持共有；編號（丙）部分面積九百三十二點平方公尺分歸被告ｔ○○、ｒ○○、ｓ
○○、地○○、Ｅ○○、ｆ○○、ｅ○○、宙○○、Ｈ○○、ａ○○、Ｚ○○、酉○○與Ｙ○○，按其應有部分被告ｔ○○、ｒ○○與ｓ○○分別為一百一十分之十五，
被告ｆ○○、ｅ○○、Ｈ○○與宙○○分別為一百一十分之一十，被告地○○與Ｅ○○分別為一百一十分之五，被告Ｙ○○為一百一十分之六，被告ａ○○、Ｚ○○與酉
○○分別為一百一十分之三保持共有；編號（丁）部分面積八百九十四平方公尺分歸
如附表二所示其餘被告，按如附表二所示各被告判決後應有部分保持共有。被告Ｙ○○應補償被告甲丁○○、巳○○與卯○○○各新台幣參仟零壹拾參元，及補償被告申
○○新台幣陸拾柒元，及補償被告癸○○新台幣貳仟玖佰肆拾陸元。被告ａ○○、Ｚ
○○、酉○○應分別補償被告甲丁○○、巳○○與卯○○○各新台幣壹仟伍佰零陸元
，及分別補償被告申○○新台幣參拾參元，及分別補償被告癸○○新台幣壹仟肆佰柒
拾參元。被告ｔ○○、ｓ○○、ｒ○○應分別補償被告甲丁○○、巳○○與卯○○○
各新台幣貳萬貳仟伍佰玖拾貳元，及分別補償被告申○○新台幣伍佰零貳元，及分別
補償被告癸○○新台幣貳萬貳仟零玖拾元。被告地○○與Ｅ○○應分別補償被告甲丁○○、巳○○與卯○○○各新台幣柒仟伍佰參拾壹元，及分別補償被告申○○新台幣
壹佰零柒元，及分別補償被告癸○○新台幣柒仟參佰陸拾肆元。被告ｆ○○、ｅ○○
、Ｈ○○、宙○○應分別補償被告甲丁○○、巳○○與卯○○○各新台幣壹萬陸仟玖
佰肆拾參元，及分別補償被告申○○新台幣參佰柒拾陸元，及分別補償被告癸○○新
台幣壹萬陸仟伍佰陸拾柒元。
兩造共有坐落屏東縣恆春鎮○○○段三五五地號土地、地目旱、面積一萬零三百四十
五平方公尺，已註銷編定的國家公園區土地，依下列方法分割：如附圖二所示編號（
甲）部分面積六百九十平方公尺分歸原告所有；編號（乙）部分面積二千零六十九平
方公尺，分歸被告甲丁○○、巳○○、卯○○○，按其應有部分各三分之一保持共有
；編號（丙）部分面積三千二百八十四平方公尺分歸被告ｔ○○、ｒ○○、ｓ○○、
地○○、Ｅ○○、ｆ○○、ｅ○○、宙○○、Ｈ○○、ａ○○、Ｚ○○、酉○○與Ｙ
○○，按其應有部分被告ｔ○○、ｒ○○與ｓ○○分別為一百一十分之十五，被告ｆ
○○、ｅ○○、Ｈ○○與宙○○分別為一百一十分之一十，被告地○○與Ｅ○○分別
為一百一十分之五，被告Ｙ○○為一百一十分之六，被告ａ○○、Ｚ○○與酉○○分
別為一百一十分之三保持共有；編號（丁）部分面積四千三百零二平方公尺分歸如附
表五所示其餘被告，按如附表五所示各被告判決後應有部分保持共有。
兩造共有坐落屏東縣恆春鎮○○○段三三九地號、面積八百一七平方公尺，及同段三
三九之二地號、面積三十七平方公尺，及同段三四○地號、面積五千九百八十一平方
公尺，及同段三四一地號、面積一千五百九十六平方公尺，同段三四三地號、面積三
千零六十五平方公尺，及同段三四三之二地號、面積三千零七十平方公尺，及同段三
四四地號、面積三百九十一平方公尺，及同段三四五地號、面積二千一百三十二平方
公尺，及同段三四五之一地號、面積五百八十七平方公尺，及同段三四六之八地號、
面積二十一平方公尺，同段三四七地號、面積一萬零七十七平方公尺，及同段三四八
地號、面積三百六十三平方公尺，及同段三四九地號、面積三千二百八十三平方公尺
，及同段三五○地號、面積一千七百七十平方公尺，及同段三五一地號、面積八百六
十六平方公尺，及同段三五二地號、面積九百七十八平方公尺等十六筆均為地目旱之
已註銷編定的國家公園區土地，依下列方法分割：如附圖二所示編號（甲）部分面積
五百四十一平方公尺分歸原告所有；編號（乙）部分面積一千九百一十七平方公尺分
歸如附表五所示其餘被告，按如附表五所示各被告判決後應有部分保持共有；編號（
丙）部分面積三千五百九十九平方公尺分歸被告甲丁○○、巳○○、卯○○○與戊○○○，按其應有部分各四分之一保持共有；編號（丁）部分面積四千零二十平方公尺
分歸被告ｔ○○、ｒ○○、ｓ○○、地○○、Ｅ○○、ｆ○○、ｅ○○、宙○○、Ｈ
○○、ａ○○、Ｚ○○、酉○○與Ｙ○○，按其應有部分被告ｔ○○、ｒ○○與ｓ○○分別為一百一十分之十五，被告ｆ○○、ｅ○○、Ｈ○○與宙○○分別為一百一十
分之一十，被告地○○與Ｅ○○分別為一百一十分之五，被告Ｙ○○為一百一十分之
六，被告ａ○○、Ｚ○○與酉○○分別為一百一十分之三保持共有；上開龍泉水段三
三九地號與同段三五二地號二筆土地分歸原告所有；上開龍泉水段三三九之二地號與
同段三四三之二地號二筆土地分歸被告甲丁○○、巳○○、卯○○○與戊○○○，按
其應有部分各四分之一保持共有，及上開龍泉水段三五○地號與同段三五一地號二筆
土地分歸被告甲丁○○、巳○○、卯○○○與申○○，按其應有部分各四分之一保持
共有；上開龍泉水段三四三地號土地分歸被告ｔ○○、ｒ○○、ｓ○○、地○○、Ｅ
○○、宙○○、Ｈ○○、丑○○、ａ○○、Ｚ○○、酉○○與Ｙ○○，按其應有部分
被告ｔ○○、ｒ○○與ｓ○○分別為一百一十分之十五，被告丑○○一百一十分之二
十，被告Ｈ○○與宙○○分別為一百一十分之一十，被告地○○與Ｅ○○分別為一百
一十分之五，被告Ｙ○○為一百一十分之六，被告ａ○○、Ｚ○○與酉○○分別為一
百一十分之三保持共有，及上開龍泉水段三四四地號、同段三四八地號、同段三四九
地號等三筆土地分歸被告ｔ○○、ｒ○○、ｓ○○、地○○、Ｅ○○、ｆ○○、ｅ○○、宙○○、Ｈ○○、ａ○○、Ｚ○○、酉○○與Ｙ○○，按其應有部分被告ｔ○○
、ｒ○○與ｓ○○分別為一百一十分之十五，被告ｆ○○、ｅ○○、Ｈ○○與宙○○
分別為一百一十分之一十，被告地○○與Ｅ○○分別為一百一十分之五，被告Ｙ○○
為一百一十分之六，被告ａ○○、Ｚ○○與酉○○分別為一百一十分之三保持共有；
上開龍泉水段三四○地號、同段三四一地號、同段三四五地號、同段三四五之一地號
、同段三四六之八地號等五筆土地分歸如附表五所示其餘被告，按如附表五所示各被
告判決後應有部分保持共有。
兩造共有坐落坐落屏東縣恆春鎮○○○段二八一地號、地目原、面積一千三百二十六
平方公尺、山坡地保育區土地，及坐落屏東縣恆春鎮○○○段三五九地號土地面積一
千五百五十七平方公尺，與同段三六三地號土地面積一萬零六百八十三平方公尺等二
筆均為地目旱之已註銷編定的國家公園區土地，准予變賣，所得價金按如附表四、五
、六所示兩造之應有部分比例分配之。
訴訟費用由原告負擔十五分之一；被告申○○負擔二百七十分之四；被告丙○○負擔
二百七十分之三；被告甲子○○、甲丑○、戴坤霖、庚○○與甲○○分別負擔二百七
十分之二；被告戊○○○負擔二百七十分之一；被告甲己○與ｈ○○連帶負擔七十二
分之一；被告甲己○、ｈ○○、Ｕ○○、Ｐ○○、Ｒ○○、Ｔ○○、Ｓ○○、Ｑ○○
、Ｉ○○、Ｊ○○連帶負擔七十二分之一；被告ｃ○○、ｌ○○、ｊ○○、未○、Ｆ
○、ｍ○○、ｋ○○、ｉ○○、壬○○○、甲丙○、甲乙○、玄○○與黃○○連帶負
擔九十分之一；被告甲辛○、甲庚○、ｚ○○、甲甲○、ｂ○○、Ｌ○○、Ｄ○○、
甲戊○、Ｋ○○○、Ｂ○○、Ｍ○○、Ｎ○○與Ｏ○○連帶負擔十八分之一，餘由其
餘被告按如附表四所示其應有部分比例各自負擔。
    事      實
甲、原告方面：
一、聲明：求為判決(一)如主文第一、二、三及四項所示。(二)兩造共有如附表一至六所
    示土地准予裁判分割。
二、陳述：
（一）坐落屏東縣恆春鎮○○○段三二八地號、地目建、面積一千八百九十一平方公
      尺土地，為兩造所共有，原告之應有部分為十五分之一，被告之應有部分如附
      表一所示；而同段三三三地號土地面積二千五百零六平方公尺，及同段三三九
      地號土地面積八百一十七平方公尺，及同段三四○地號土地面積五千九百八十
      一平方公尺，及同段三四一地號土地面積一千五百九十六平方公尺，及段三四
      三地號土地面積三千零七十平方公尺等五筆土地，均為地目旱之已註銷編定的
      國家公園區土地，亦為兩造所共有，原告之應有部分均為十五分之一，被告之
      應有部分如附表二至四所示。
（二）坐落屏東縣恆春鎮○○○段三三九之二地號土地面積三十七平方公尺，及同段
      三四四地號土地面積三百九十一平方公尺，及同段三四五地號土地面積二千一
      百三十二平方公尺，及同段三四五之一地號土地面積五百八十七平方公尺，及
      同段三四六之八地號土地面積二十一平方公尺等五筆，均為地目旱之已註銷編
      定的國家公園區土地，亦為兩造所共有，原告之應有部分均為十五分之一，被
      告之應有部分如附表四所示。
（三）坐落屏東縣恆春鎮○○○段三三三之二地號土地面積五十五平方公尺，及同段
      三四三之二地號土地面積三千零七十平方公尺，及同段三四七地號土地面積一
      萬零七十七平方公尺，及同段三四八地號土地面積三百六十三平方公尺，及同
      段三四九地號土地面積三千二百八十三平方公尺，及同段三五○地號土地面積
      一千七百七十平方公尺，及同段三五一地號土地面積八百六十六平方公尺，及
      同段三五二地號土地面積九百八十七平方公尺等八筆均為地目旱之已註銷編定
      的國家公園區土地，及坐落屏東縣恆春鎮○○○段二八一地號、地目原、面積
      一千三百二十六平方公尺、山坡地保育區土地，為兩造所共有，原告之應有部
      分均為十五分之一，被告之應有部分如附表四所示。
（四）坐落屏東縣恆春鎮○○○段三五五地號土地面積一萬零三百四十五平方公尺，
      及同段三五九地號土地面積一千五百五十七平方公尺等二筆土地，均為地目旱
      之已註銷編定的國家公園區土地，亦為兩造所共有，原告之應有部分均為十五
      分之一，被告之應有部分如附表五所示。而坐落屏東縣恆春鎮○○○段同段三
      六三地號、地目旱、面積一萬零六百八十三平方公尺、已註銷編定之國家公園
      區土地，為兩造所共有，原告之應有部分為十五分之一，被告之應有部分如附
      表六所示。又原告迭次催促被告協議分割上開土地，惟被告均置之不理，致兩
      造無法就分割方法達成協議，而上開土地既無不能分割之情形，且兩造亦無不
      得分割之約定，爰依法訴請分割系爭土地，又上開土地相鄰，其各共有人應有
      部分相同，請合併分割之。
（五）再者，被告甲辛○、甲庚○、ｚ○○、甲甲○、ｂ○○、Ｌ○○、Ｄ○○、甲
      戊○、　Ｋ○○○、Ｂ○○、Ｍ○○、Ｎ○○與Ｏ○○迄未就其被繼承人蔡清
      通（民國六十年六月十一日死亡）所遺上開土地所有權應有部分辦理繼承登記
      ；而被告ｃ○○、ｌ○○、ｊ○○、未○、Ｆ○、ｍ○○、ｋ○○、ｉ○○、
      壬○○○、甲丙○、甲乙○、玄○○、黃○○迄未就其被繼承人蔡有禮（民國
      八十八年三月三十一日死亡）所遺上開土地所有權應有部分辦理繼承登記；而
      被告甲己○與ｈ○○迄未就其被繼承人Ｖ○○（民國九十年十二月十八日死亡
      ）所遺上開土地所有權應有部分辦理繼承登記；而被告甲己○、ｈ○○、Ｕ○○、Ｐ○○、Ｒ○○、Ｔ○○、Ｓ○○、Ｑ○○、Ｉ○○與Ｊ○○迄未就其被
      繼承人Ｗ○○（民國八十九年十二月十七日死亡）所遺上開土地所有權應有部
      分辦理繼承登記，爰依訴請渠等辦理繼承登記。
三、證據：提出土地登記謄本二十三件、地籍圖二十一件、繼承系統表六件、戶籍謄
    本四十五件為證，並聲請履勘現場及地政機關測量。
乙、被告方面：
一、被告申○○、甲丁○○、巳○○、卯○○○、癸○○、戊○○○、子○○部分：
（一）聲明：求為判決駁回原告之訴。
（二）陳述：
    1.同意分割，除被告子○○就系爭龍泉水段三二八地號土地希望單獨分得與同段
      三二九之三地號相鄰部分土地外，渠等願就分得土地按應有部分比例保持共有
      。
    2.除被告甲子○○、戴坤霖、甲丑○、庚○○、癸○○、戊○○○、子○○、丙○○與甲○○外，兩造乃源自共同蔡姓祖先之三大房子孫，原告與被告申○○
      、甲丁○○、巳○○、卯○○○等人為地二房子孫，而第三房子孫包括被告ｔ
      ○○、ｒ○○、ｓ○○、地○○、Ｅ○○、ｆ○○、ｅ○○宙○○、丑○○、
      Ｈ○○、ａ○○、Ｚ○○、酉○○與Ｙ○○等人，其餘被告則為第一房子孫，
      希望將上開土地按子孫房數分成四份。
（三）證據：提出地籍圖二十三件、戶籍謄本四件、不動產買賣契約書影本一件、身
      分證影本二件、戶口名簿影本二件、土地所有權狀影本一件為證。
三、被告戴坤霖部分：
（一）陳述：
      被告戴坤霖、甲子○○、甲丑○、庚○○與甲○○希望就系爭龍泉水段三六三
      地號土地進行原物分割，並將渠等應分得土地合併均分成三份。
（二）證據：提出分管圖一件與地籍圖二件為證。
四、被告甲○○部分：
    於最後言詞辯論期日到庭所為陳述如下：請就系爭龍泉水段三六三地號土地進行
    原物分割，將以分得土地經營小生意。
五、被告Ｈ○○與丑○○部分：
    未於最後言詞辯論期日到庭，據其前此所為聲明及陳述如左：
（一）聲明：求為判決駁回原告之訴。
（二）陳述：
      同意分割，現在使用系爭龍泉水段三三三、三三九、三四○、三四三地號土地
      ，請依被告在上開土地上使現狀分割，如其使用面積大於其應有部分之換算面
      積，願以上開土地之公告現值加四成互為找補。至坐落系爭龍泉水段三四八地
      號上墳墓係兩造之共同祖先之墳墓。
六、被告Ｙ○○與ｔ○○部分：
    未於最言詞辯論期日到庭，據其前此所為聲明及陳述如左：
（一）聲明：求為判決駁回原告之訴。
（二）陳述：
      同意分割，現在使用系爭龍泉水段三二八地號土地，請依被告在上開土地上使
      現狀分割，如其使用面積大於其應有部分之換算面積，願以上開土地之公告現
      值加四成互為找補。
七、被告Ｑ○○部分：
    未於最言詞辯論期日到庭，據其前此所為聲明及陳述如左：
（一）聲明：求為判決駁回原告之訴。
（二）陳述：
      同意分割，請依被告在上開土地上使現狀分割，如其使用面積大於其應有部分
      之換算面積，願以上開土地之公告現值加四成互為找補
八、被告ｒ○○部分：
    未於最言詞辯論期日到庭，據其前此所為陳述如左：
    同意分割，現在使用系爭龍泉水段三二八、三四三、三四三之一二地號土地，請
    依被告在上開土地上使現狀分割，如其使用面積大於其應有部分之換算面積，願
    以上開土地之公告現值加四成互為找補。
九、被告宙○○部分：
    未於最言詞辯論期日到庭，據其前此所為陳述如左：
    同意分割，現在使用系爭龍泉水段三三九與三四三地號土地，請依被告在上開土
    地上使現狀分割，如其使用面積大於其應有部分之換算面積，願以上開土地之公
    告現值加四成互為找補。
十、被告甲辛○、黃○○與ｓ○○部分：
    未於最言詞辯論期日到庭，據其前此所為陳述如左：
    同意分割，現在使用系爭龍泉水段三三三地號土地，請依被告在上開土地上使現
    狀分割，如其使用面積大於其應有部分之換算面積，願以上開土地之公告現值加
    四成互為找補。
十一、被告地○○與ｗ○○部分：
      未於最言詞辯論期日到庭，據其前此所為陳述如左：
      同意分割，現在使用系爭龍泉水段三五五地號土地，請依被告在上開土地上使
      現狀分割，如其使用面積大於其應有部分之換算面積，願以上開土地之公告現
      值加四成互為找補。
十二、被告天○○、ｄ○○、Ｋ○○○與Ｒ○○部分：
      未於最言詞辯論期日到庭，據其前此所為陳述如左：
      同意分割，現在使用系爭龍泉水段三三三之二地號土地，請依被告在上開土地
      上使現狀分割，如其使用面積大於其應有部分之換算面積，願以上開土地之公
      告現值加四成互為找補。
十三、被告Ｕ○○、Ｐ○○、Ｔ○○、ｆ○○、ｍ○○、ｋ○○、ｌ○○、ｙ○○、
      ｎ○○與ｖ○○部分：
      未於最言詞辯論期日到庭，據其前此所為陳述如左：
      同意分割，請依被告在上開土地上使現狀分割，如其使用面積大於其應有部分
      之換算面積，願以上開土地之公告現值加四成互為找補。
十四、被告Ｓ○○部分：
      未於最言詞辯論期日到庭，據其前此所為陳述如下：請將上開土地合併分割。
十五、被告辰○○、甲己○、ｈ○○、ｘ○○、ｕ○○、午○○、Ｇ○○、Ｘ○○○
      、ｏ○○部分：
      未於最言詞辯論期日到庭，據其前此所為陳述如下：同意分割，請依被告在上
      開土地上使現狀分割。
十六、被告Ｅ○○、ｅ○○、ａ○○、Ｚ○○、酉○○、甲庚○、ｚ○○、甲甲○、
    　ｂ○○、Ｌ○○、Ｄ○○、甲戊○、Ｂ○○、Ｍ○○、Ｎ○○、Ｏ○○、ｃ○○、ｊ○○、未○、Ｆ○、ｉ○○、壬○○○、甲丙○、甲乙○、玄○○、黃
      ○○、Ｉ○○、Ｊ○○、戌○○、亥○○、甲壬○、甲癸○、甲子○○、甲丑
      ○、庚○○與丙○○部分：
      未於言詞辯論期日到場，亦未提出書狀作何聲明與陳述。
    理      由
一、被告Ｅ○○、ｅ○○、ａ○○、Ｚ○○、酉○○、甲庚○、ｚ○○、甲甲○、ｂ
    ○○、Ｌ○○、Ｄ○○、甲戊○、Ｂ○○、Ｍ○○、Ｎ○○、Ｏ○○、ｃ○○、
    ｊ○○、未○、Ｆ○、ｉ○○、壬○○○、甲丙○、甲乙○、玄○○、黃○○、
    Ｉ○○、Ｊ○○、戌○○、亥○○、甲壬○、甲癸○、甲子○○、甲丑○、庚○○、丙○○、辰○○、甲己○、ｈ○○、ｘ○○、ｕ○○、午○○、Ｇ○○、Ｘ
    ○○○、ｏ○○、Ｓ○○、Ｕ○○、Ｐ○○、Ｔ○○、ｆ○○、ｍ○○、ｋ○○
    、ｌ○○、ｙ○○、ｎ○○、ｖ○○、天○○、ｄ○○、Ｋ○○○、Ｒ○○、地
    ○○、ｗ○○、甲辛○、黃○○、ｓ○○、宙○○、ｒ○○、ｔ○○、Ｑ○○、
    Ｙ○○、Ｈ○○與丑○○等人經合法通知，均未於言詞辯論期日到場，核無民事
    訴訟法第三百八十六條各款所列情形，爰依原告聲請，准由其一造辯論而為判決
    。
二、經查(一)坐落屏東縣恆春鎮○○○段三二八地號、地目建、面積一千八百九十一平
    方公尺土地，為兩造所共有，原告之應有部分為十五分之一，被告之應有部分如
    附表一所示；而同段三三三地號土地面積二千五百零六平方公尺，及同段三三九
    地號土地面積八百一十七平方公尺，及同段三四○地號土地面積五千九百八十一
    平方公尺，及同段三四一地號土地面積一千五百九十六平方公尺，及段三四三地
    號土地面積三千零七十平方公尺等五筆土地，均為地目旱之已註銷編定的國家公
    園區土地，亦為兩造所共有，原告之應有部分均為十五分之一，被告之應有部分
    如附表二至四所示；(二)坐落屏東縣恆春鎮○○○段三三九之二地號土地面積三十
    七平方公尺，及同段三四四地號土地面積三百九十一平方公尺，及同段三四五地
    號土地面積二千一百三十二平方公尺，及同段三四五之一地號土地面積五百八十
    七平方公尺，及同段三四六之八地號土地面積二十一平方公尺等五筆，均為地目
    旱之已註銷編定的國家公園區土地，亦為兩造所共有，原告之應有部分均為十五
    分之一，被告之應有部分如附表四所示；(三)坐落屏東縣恆春鎮○○○段三三三之
    二地號土地面積五十五平方公尺，及同段三四三之二地號土地面積三千零七十平
    方公尺，及同段三四七地號土地面積一萬零七十七平方公尺，及同段三四八地號
    土地面積三百六十三平方公尺，及同段三四九地號土地面積三千二百八十三平方
    公尺，及同段三五○地號土地面積一千七百七十平方公尺，及同段三五一地號土
    地面積八百六十六平方公尺，及同段三五二地號土地面積九百八十七平方公尺等
    八筆均為地目旱之已註銷編定的國家公園區土地，及坐落屏東縣恆春鎮○○○段
    二八一地號、地目原、面積一千三百二十六平方公尺、山坡地保育區土地，為兩
    造所共有，原告之應有部分均為十五分之一，被告之應有部分如附表四所示；(四)
    坐落屏東縣恆春鎮○○○段三五五地號土地面積一萬零三百四十五平方公尺，及
    同段三五九地號土地面積一千五百五十七平方公尺等二筆土地，均為地目旱之已
    註銷編定的國家公園區土地，亦為兩造所共有，原告之應有部分均為十五分之一
    ，被告之應有部分如附表五所示。而坐落屏東縣恆春鎮○○○段同段三六三地號
    、地目旱、面積一萬零六百八十三平方公尺、已註銷編定之國家公園區土地，為
    兩造所共有，原告之應有部分為十五分之一，被告之應有部分如附表六所示。而
    被告甲辛○、甲庚○、ｚ○○、甲甲○、ｂ○○、Ｌ○○、Ｄ○○、甲戊○、Ｋ
    ○○○、Ｂ○○、Ｍ○○、Ｎ○○與Ｏ○○迄未就其被繼承人蔡清通所遺上開土
    地所有權應有部分辦理繼承登記；而被告ｃ○○、ｌ○○、ｊ○○、未○、Ｆ○
    、ｍ○○、ｋ○○、ｉ○○、壬○○○、甲丙○、甲乙○、玄○○、黃○○迄未
    就其被繼承人蔡有禮所遺上開土地所有權應有部分辦理繼承登記；而被告甲己○
    與ｈ○○迄未就其被繼承人Ｖ○○所遺上開土地所有權應有部分辦理繼承登記；
    而被告甲己○、ｈ○○、Ｕ○○、Ｐ○○、Ｒ○○、Ｔ○○、Ｓ○○、Ｑ○○、
    Ｉ○○與Ｊ○○迄未就其被繼承人Ｗ○○所遺上開土地所有權應有部分辦理繼承
    登記。又上開土地並無依物之使用方法不能分割之情形，且兩造對之亦無不得分
    割之約定，惟就分割方法無從達成協議之事實，業據原告提出與所述相符土地登
    記謄本、地籍圖、繼承系統表、戶籍謄本等件為證，堪信為實在，從而，原告訴
    請被告就上開土地辦理繼承登記與裁判分割上開土地，於法即無不合，應予准許
    。
三、復查上開土地，除系爭榔林段二八一地號土地外，乃係沿屏東縣恒春鎮○○路
    與濱海路向南延伸之相鄰土地，其中：(一)系爭龍泉水段三二八地號土地，其東側
    臨寬約六公尺道路，其西南側連接寬約三公尺寬巷道，其中段部分之磚造舊厝平
    房為原告所有，而被告Ｙ○○在其東側建造二層樓加強磚造房屋而現居住中，占
    用面積為一百五十七平方公尺，被告ｒ○○在其西側建造磚造房屋而現居住中，
    占用面積為一百三十五平方公尺；(二)系爭龍泉水段三三三地號及同段三三三之二
    地號等二筆相鄰土地，其西側臨寬約四公尺道路，其西北側為被告黃○○所建造
    磚造平房，占用面積為二平方公尺，其西側自北而南分別為被告ｗ○○、ｙ○○
    、ｎ○○所建造磚造平房及二層樓加強磚造房屋而現居住中，占用面積分別為二
    十七平方公尺、二十六平方公尺、二十七平方公尺，其東北側為被告Ｈ○○所建
    造一層樓加強磚造房屋，占用面積為七十二平方公尺，其東側自北而南分別為ｓ
    ○○與ｔ○○所建造一層樓加強磚造房屋而現居住中，占用面積分別為一百五十
    四平方公尺與二百零二平方公尺；(三)系爭龍泉水段三三九地號土地為被告Ｈ○○
    種植香蕉，而同段三四四地號土地為被告Ｙ○○與ａ○○種值椰子樹，而同段三
    四六之八地號土地為被告戌○○種值椰子樹；(四)系爭龍泉水段三四○地號土地為
    被告Ｐ○○、Ｑ○○、蔡茂世、Ｕ○○、Ｔ○○、Ｖ○○、Ｒ○○種植椰子樹，
    而同段三四一地號土地為被告Ｔ○○、Ｖ○○與Ｒ○○種植椰子樹；(五)系爭龍泉
    水段三四三地號土地為被告Ｈ○○與宙○○種植果樹，及被告ｒ○○種植蔬菜，
    而同段三四三之二地號土地為被告ｒ○○種植果樹與竹林；(六)系爭龍泉水段三四
    八地號土地其上並有二座墳墓；而同段三四九地號土地為被告ｔ○○與ｒ○○種
    植果樹；(七)系爭龍泉水段三五五地號土地，其西側臨濱海路，其上自北而南由被
    告ｕ○○、ｗ○○與ｙ○○種植果樹等情，業經原告提出與所述相符地籍圖為證
    ，並經本院至現場勘驗明確，及囑託屏東縣恆春地政事務所派員實施測量，有勘
    驗筆錄及土地複丈成果圖在卷可稽。就系爭土地之分割方法，本院審酌：
（一）被告申○○、甲丁○○、巳○○、卯○○○、癸○○、戊○○○與子○○等人
      陳明渠等願就分得土地按應有部分比例保持共有乙節，本院慮及為避免渠等分
      得土地過於細碎而無法為適宜使用，此等意見自應予尊重；又被告陳明：除被
      告甲子○○、戴坤霖、甲丑○、庚○○、癸○○、戊○○○、子○○、丙○○
      與甲○○外，兩造乃源自共同蔡姓祖先之三大房子孫，其中原告與被告申○○
      、甲丁○○、巳○○、卯○○○等人係第二房子孫，而第三房子孫包括被告ｔ
      ○○、ｒ○○、ｓ○○、地○○、Ｅ○○、ｆ○○、ｅ○○宙○○、丑○○、
      Ｈ○○、ａ○○、Ｚ○○、酉○○與Ｙ○○等人，其餘被告則為第一房子孫，
      希望將上開土地按子孫房數分成四份等情，本院慮及為避免渠等分得土地過於
      細碎而無法為適宜使用，此等意見自應予尊重。
（二）系爭龍泉水段三二八地號土地，其東側臨寬約六公尺道路，其西南側連接寬約
      三公尺寬巷道，其上存有原告、被告Ｙ○○與ｔ○○之房屋乙節已如前述，本
      院慮及社會經濟利益及兩造所有土地之整體規劃使用，爰將如附圖一所示編號
      （甲）部分面積一百二十六平方公尺分歸原告所有；編號（乙）部分面積三百
      七十四平方公尺，分歸被告甲丁○○、巳○○、卯○○○與子○○，按其應有
      部分各四分之一保持共有；編號（丙）部分面積七百三十一平方公尺分歸被告
      ｔ○○、ｒ○○、ｓ○○、地○○、Ｅ○○、ｆ○○、ｅ○○、宙○○、Ｈ○○、ａ○○、Ｚ○○、酉○○與Ｙ○○，按其應有部分被告ｔ○○、ｒ○○與
      ｓ○○分別為一百一十分之十五，被告ｆ○○、ｅ○○、Ｈ○○與宙○○分別
      為一百一十分之一十，被告地○○與Ｅ○○分別為一百一十分之五，被告Ｙ○○為一百一十分之六，被告ａ○○、Ｚ○○與酉○○分別為一百一十分之三保
      持共有；編號（丁）部分面積六百六十平方公尺分歸其餘被告，按如附表一所
      示應有部分保持共有。至被告子○○陳稱：希望單獨分得與同段三二九之三地
      號相鄰部分土地云云，查同段三二九地號土地寬度已逾六公尺，尚無與系爭三
      二八地號土地合併使用之必要，且被告子○○所提分割方法，並無法使兩造所
      分得各筆土地與東側道路相臨寬度均符合法定建築寬度，從而，被告子○○所
      提上開分割方法，尚非可採。又被告被告ｔ○○、ｒ○○、ｓ○○、地○○、
      Ｅ○○、ｆ○○、ｅ○○、宙○○、Ｈ○○、ａ○○、Ｚ○○、酉○○與Ｙ○○等人分得土地面積超過其應有部分換算土地面積達一百三十平方公尺，而被
      告甲丁○○、巳○○、卯○○○與子○○分得土地面積少於其應有部分換算面
      積達一百三十平方公尺，系爭三二八土地之公告現值為每平方公尺四千七百元
      ，此有原告提出之地價謄本為證，而被告就此均已表明希望以系爭土地公告現
      值加四成補償之意願，經本院審酌系爭土地所在位置、利用情形及附近繁榮程
      度等情，認以系爭三二八地號土地之公告現值加四成即每平方公尺新台幣六千
      五百八十元補償尚稱適當，從而，被告Ｙ○○應補償被告甲丁○○、巳○○、
      卯○○○與子○○各新台幣（下同）一萬一千六百六十四元，而被告ａ○○、
      Ｚ○○、酉○○應分別補償被告甲丁○○、巳○○、卯○○○與子○○各五千
      八百三十二元，而被告ｔ○○、ｓ○○、ｒ○○應分別補償被告甲丁○○、巳
      ○○、卯○○○與子○○各二萬九千一百六十二元，而被告地○○與Ｅ○○應
      分別補償被告甲丁○○、巳○○、卯○○○與子○○各九千七百二十元，而被
      告ｆ○○、ｅ○○、Ｈ○○、宙○○應分別補償被告甲丁○○、巳○○、卯○○○與子○○各一萬九千四百四十一元。
（三）系爭龍泉水段三三三地號及同段三三三之二地號等二筆相鄰土地，其西側臨寬
      約四公尺道路，其西北側為被告黃○○所建造磚造平房，占用面積為二平方公
      尺，其西側自北而南分別為被告ｗ○○、ｙ○○、ｎ○○所建造磚造平房及二
      層樓加強磚造房屋而現居住中，占用面積分別為二十七平方公尺、二十六平方
      公尺、二十七平方公尺，其東北側為被告Ｈ○○所建造一層樓加強磚造房屋，
      占用面積為七十二平方公尺，其東側自北而南分別為ｓ○○與ｔ○○所建造一
      層樓加強磚造房屋而現居住中，占用面積分別為一百五十四平方公尺與二百零
      二平方公尺等情已如前述，本院慮及社會經濟利益及兩造所有土地之整體規劃
      使用，爰將之合併分割如附圖一所示編號（甲）部分面積一百七十一平方公尺
      分歸原告所有；編號（乙）部分面積五百七十三平方公尺，分歸被告甲丁○○
      、巳○○、卯○○○、申○○與癸○○，按其應有部分甲丁○○、巳○○與卯
      ○○○分別為一百八十分之四十五，被告申○○一百八十分之一，及被告陳淑
      錦一百八十分之四十四保持共有；編號（丙）部分面積九百三十二點平方公尺
      分歸被告ｔ○○、ｒ○○、ｓ○○、地○○、Ｅ○○、ｆ○○、ｅ○○、宙○○、Ｈ○○、ａ○○、Ｚ○○、酉○○與Ｙ○○，按其應有部分被告ｔ○○、
      ｒ○○與ｓ○○分別為一百一十分之十五，被告ｆ○○、ｅ○○、Ｈ○○與宙
      ○○分別為一百一十分之一十，被告地○○與Ｅ○○分別為一百一十分之五，
      被告Ｙ○○為一百一十分之六，被告ａ○○、Ｚ○○與酉○○分別為一百一十
      分之三保持共有；編號（丁）部分面積八百九十四平方公尺分歸如附表二所示
      其餘被告，按如附表二所示各被告判決後應有部分保持共有。又被告ｔ○○、
      ｒ○○、ｓ○○、地○○、Ｅ○○、ｆ○○、ｅ○○、宙○○、Ｈ○○、ａ○○、Ｚ○○、酉○○與Ｙ○○等人分得土地面積超過其應有部分換算土地面積
      達一百一十平方公尺，而被告甲丁○○、巳○○、卯○○○、申○○與癸○○
      分得土地面積少於其應有部分換算面積達一百一十平方公尺，系爭三三三地號
      土地之公告現值為每平方公尺四千二百元，而系爭三三三之二地號土地之公告
      現值為每平方公尺八百一十元，此有原告提出之地價謄本為證，而被告就此均
      已表明希望以系爭土地公告現值加四成補償之意願，經本院審酌系爭土地所在
      位置、利用情形及附近繁榮程度等情，認其中一百零七平方公尺以系爭三三三
      地號土地之公告現值加四成即每平方公尺新台幣五千八百八十元，其餘三平方
      公尺以系爭三三三之二地號土地之公告現值加四成即每平方公尺新台幣一千一
      百三十四元補償尚稱適當，從而，被告Ｙ○○應補償被告甲丁○○、巳○○與
      卯○○○各三千零一十三元，及補償被告申○○六十七元，及補償被告癸○○
      二千九百四十六元，而被告ａ○○、Ｚ○○、酉○○應分別補償被告甲丁○○
      、巳○○與卯○○○各一千五百零六元，及分別補償被告申○○三十三元，及
      分別補償被告癸○○一千四百七十三元，而被告ｔ○○、ｓ○○、ｒ○○應分
      別補償被告甲丁○○、巳○○與卯○○○各二萬二千五百九十二元，及分別補
      償被告申○○五百零二元，及分別補償被告癸○○二萬二千零九十元，而被告
      地○○與Ｅ○○應分別補償被告甲丁○○、巳○○與卯○○○各七千五百三十
      一元，及分別補償被告申○○一百零七元，及分別補償被告癸○○七千三百六
      十四元，而被告ｆ○○、ｅ○○、Ｈ○○、宙○○應分別補償被告甲丁○○、
      巳○○與卯○○○各一萬六千九百四十三元，及分別補償被告申○○三百七十
      六元，及分別補償被告癸○○一萬六千五百六十七元。
（四）系爭龍泉水段三五五地號土地，其西側臨濱海路，其上自北而南由被告ｕ○○
      、ｗ○○與ｙ○○種植果樹乙節已如前述，本院慮及社會經濟利益及兩造所有
      土地之整體規劃使用，爰將如附圖二所示編號（甲）部分面積六百九十平方公
      尺分歸原告所有；編號（乙）部分面積二千零六十九平方公尺，分歸被告甲丁○○、巳○○、卯○○○，按其應有部分各三分之一保持共有；編號（丙）部
      分面積三千二百八十四平方公尺分歸被告ｔ○○、ｒ○○、ｓ○○、地○○、
      Ｅ○○、ｆ○○、ｅ○○、宙○○、Ｈ○○、ａ○○、Ｚ○○、酉○○與Ｙ○○，按其應有部分被告ｔ○○、ｒ○○與ｓ○○分別為一百一十分之十五，被
      告ｆ○○、ｅ○○、Ｈ○○與宙○○分別為一百一十分之一十，被告地○○與
      Ｅ○○分別為一百一十分之五，被告Ｙ○○為一百一十分之六，被告ａ○○、
      Ｚ○○與酉○○分別為一百一十分之三保持共有；編號（丁）部分面積四千三
      百零二平方公尺分歸如附表五所示其餘被告，按如附表五所示各被告判決後應
      有部分保持共有。
（五）系爭龍泉水段三三九地號、同段三三九之二地號、同段三四○地號、同段三四
      一地號、同段三四三地號、同段三四三之二地號、同段三四四地號、同段三四
      五地號、同段三四五之一地號、同段三四六之八地號、同段三四七地號、同段
      三四八地號、同段三四九地號、段三五○地號、同段三五一地號、同段三五二
      地號等十六筆土地乃係沿濱海路向南延伸之相鄰土地，其中系爭龍泉水段三三
      九地號土地為被告Ｈ○○種植香蕉，而同段三四四地號土地為被告Ｙ○○與ａ
      ○○種值椰子樹，而同段三四六之八地號土地為被告戌○○種值椰子樹，而同
      段三四○地號土地為被告Ｐ○○、Ｑ○○、蔡茂世、Ｕ○○、Ｔ○○、Ｖ○○
      、Ｒ○○種植椰子樹，而同段三四一地號土地為被告Ｔ○○、Ｖ○○與Ｒ○○
      種植椰子樹，而同段三四三地號土地為被告Ｈ○○與宙○○種植果樹，及被告
      ｒ○○種植蔬菜，而同段三四三之二地號土地為被告ｒ○○種植果樹與竹林；
      而同段三四八地號土地其上並有二座墳墓；而同段三四九地號土地為被告ｔ○○與ｒ○○種植果樹等情已如前述，本院慮及兩造所有土地之整體規劃使用及
      避免渠等分得土地過於細碎而無法為適宜使用，乃合併分割之，爰系爭龍泉水
      段三三九地號與同段三五二地號二筆土地分歸原告所有；而系爭龍泉水段三三
      九之二地號與同段三四三之二地號二筆土地分歸被告甲丁○○、巳○○、卯○○○與戊○○○，按其應有部分各四分之一保持共有，及系爭龍泉水段三五○
      地號與同段三五一地號二筆土地分歸被告甲丁○○、巳○○、卯○○○與申○○，按其應有部分各四分之一保持共有；而系爭三四三地號土地分歸被告ｔ○○、ｒ○○、ｓ○○、地○○、Ｅ○○、宙○○、Ｈ○○、丑○○、ａ○○、
      Ｚ○○、酉○○與Ｙ○○，按其應有部分被告ｔ○○、ｒ○○與ｓ○○分別為
      一百一十分之十五，被告丑○○一百一十分之二十，被告Ｈ○○與宙○○分別
      為一百一十分之一十，被告地○○與Ｅ○○分別為一百一十分之五，被告Ｙ○○為一百一十分之六，被告ａ○○、Ｚ○○與酉○○分別為一百一十分之三保
      持共有，及系爭龍泉水段三四四地號、同段三四八地號、同段三四九地號等三
      筆土地分歸被告ｔ○○、ｒ○○、ｓ○○、地○○、Ｅ○○、ｆ○○、ｅ○○
      、宙○○、Ｈ○○、ａ○○、Ｚ○○、酉○○與Ｙ○○，按其應有部分被告ｔ
      ○○、ｒ○○與ｓ○○分別為一百一十分之十五，被告ｆ○○、ｅ○○、Ｈ○○與宙○○分別為一百一十分之一十，被告地○○與Ｅ○○分別為一百一十分
      之五，被告Ｙ○○為一百一十分之六，被告ａ○○、Ｚ○○與酉○○分別為一
      百一十分之三保持共有；而系爭龍泉水段三四○地號、同段三四一地號、同段
      三四五地號、同段三四五之一地號、同段三四六之八地號等五筆土地分歸如附
      表五所示其餘被告，按如附表五所示各被告判決後應有部分保持共有。
（六）上開十五筆土地合併分割後，原告分得土地面積超過其應有部分換算土地面積
      達一百三十一平方公尺，而被告甲丁○○、巳○○、卯○○○與戊○○○分得
      土地土地面積少於其應有部分換算土地面積達九百一十二平方公尺，而被告ｔ
      ○○、ｒ○○、ｓ○○、地○○、Ｅ○○、ｆ○○、ｅ○○、宙○○、Ｈ○○
      、ａ○○、Ｚ○○、酉○○與Ｙ○○等人分得土地面積少於其應有部分換算土
      地面積達八百二十一平方公尺，而其餘被告分得土地面積超過其應有部分換算
      土地面積達一千六百零二平方公尺，乃將上開面積增減與渠等就系爭龍泉水段
      三四七地號土地應分得土地面積相調合後，爰將如附圖二所示編號（甲）部分
      面積五百四十一平方公尺分歸原告所有；編號（乙）部分面積一千九百一十七
      平方公尺分歸如附表五所示其餘被告，按如附表五所示各被告判決後應有部分
      保持共有；編號（丙）部分面積三千五百九十九平方公尺分歸被告甲丁○○、
      巳○○、卯○○○與戊○○○，按其應有部分各四分之一保持共有；編號（丁
      ）部分面積四千零二十平方公尺分歸被告ｔ○○、ｒ○○、ｓ○○、地○○、
      Ｅ○○、ｆ○○、ｅ○○、宙○○、Ｈ○○、ａ○○、Ｚ○○、酉○○與Ｙ○○，按其應有部分被告ｔ○○、ｒ○○與ｓ○○分別為一百一十分之十五，被
      告ｆ○○、ｅ○○、Ｈ○○與宙○○分別為一百一十分之一十，被告地○○與
      Ｅ○○分別為一百一十分之五，被告Ｙ○○為一百一十分之六，被告ａ○○、
      Ｚ○○與酉○○分別為一百一十分之三保持共有。
（七）系爭榔段二八一地號土地面積一千三百二十六平方公尺等三筆土地，及系爭
　　　龍泉水段三五九地號土地面積一千五百五十七平方公尺與同段三六三地號土地
　　　面積一萬零六百八十三平方公尺等三筆土地，迄今未經兩造做何使用乙節已如
　　　前述，本院慮如為原物分割，則兩造分得土地過於細碎而無法為適宜使用，爰
　　　將之變價而其價金按如附表四、五、六所示兩造之應有部分比例分配之。至被
　　　告辯稱被告戴坤霖、甲子○○、甲丑○、庚○○與甲○○希望就系爭三六三地
　　　號土地進行原物分割，並將渠等應分得土地合併均分成三份云云，查系爭龍泉
　　　水段三六三地號土地，兩造之應有部分為原告、被告甲丁○○、巳○○與卯○○○各十五分之一，被告蔡戴素蘭四十五分之十三，被告戴坤霖六十三分之十
　　　，被告甲丑○六十三分之八，被告庚○○十八分之一，被告甲○○二十一分之
　　　一，其餘如附表所示被告之應有部分十八分之一，如被告所言將被告蔡戴素蘭
　　　、戴坤霖、甲丑○、庚○○與甲○○應分得土地合併均分成三份後，則其餘土
　　　地面積僅三千餘平方公尺，如再按原告及其餘被告應有部分比例細分，將致農
　　　地過於細碎而無法為適宜之使用，從而，被告主張上開分割分式，尚非可採。
      爰准予將此三筆土地變賣而其價金按如附表四、五、六所示兩造之應有部分比
      例分配之。
據上論結，本件原告之訴為有理由，並依民事訴訟法第三百八十五條第一項前段、第
七十八條、第八十一條第二款、第八十五條第一項後段、第八十五條第二項，判決如
主文。
中　　　華　　　民　　　國　　九十一　　年　　　三　　　月　　二十七  　日
                                    臺灣屏東地方法院民事第一庭
~B法　　　官　賴秀雯
右為正本係照原本作成。
如不服本判決，應於送達後廿日內，向本院提出上訴狀。
~B法院書記官　滕一珍
中　　　華　　　民　　　國　　九十一　　年　　　三　　  月    二十七     日
~F0
附表一
坐落屏東縣恆春鎮○○○段三二八地號土地
編號    被  告           原應有部分                  判決後應有部分
一      甲丁○○         十五分之一
二      巳○○　　       十五分之一
三      卯○○○　　　   十五分之一
四      子○○　         十五分之一
五    　Ｙ○○           一百零五分之二
六      ａ○○           一百零五分之一
七      Ｚ○○           一百零五分之一
八      酉○○           一百零五分之一
九      ｔ○○　　　     二十一分之一
十      ｒ○○　         二十一分之一
十一    ｓ○○　　　     二十一分之一
十二    地○○　　　     六十三分之一
十三    Ｅ○○　　　     六十三分之一
十四    ｆ○○　　　     四十二分之一
十五    ｅ○○　　　     四十二分之一
十六    Ｈ○○　         四十二分之一
十七    宙○○　　       四十二分之一
十八    甲辛○
 　　　 甲庚○
        ｚ○○
        甲甲○
        ｂ○○
        Ｌ○○
        Ｄ○○
        甲戊○
        Ｋ○○○
        Ｂ○○
        Ｍ○○
        Ｎ○○
        Ｏ○○
（右十三人公同共有
蔡清通所遺應有部分）     十八分之一                  萬分之一五九七
十九    黃○○           三十六分之一                萬分之七九六
二十    ｃ○○
        ｌ○○
        ｊ○○
        未  ○
        Ｆ  ○
        ｍ○○
        ｋ○○
        ｉ○○
        壬○○○
        甲丙○
        甲乙○
        玄○○
（右十三人公同共有       九十分之一                  萬分之三一九
  蔡有禮所遺應有部分）
二十一  辰○○           三十六分之一                萬分之七九六
二十二  Ｕ○○　         七十二分之一                萬分之三九七
二十三  Ｐ○○　         七十二分之一                萬分之三九七
二十四  Ｒ○○　         七十二分之一                萬分之三九七
二十五  Ｔ○○　         七十二分之一                萬分之三九七
二十六  Ｓ○○　         七十二分之一                萬分之三九七
二十七  Ｑ○○           七十二分之一                萬分之三九七
二十八  甲己○
        ｈ○○
（右二人公同共有
Ｖ○○所遺應有部分）     七十二分之一                萬分之三九七
二十九  Ｉ○○
        Ｊ○○
（右二人公同共有
Ｗ○○所遺應有部分）     七十二分之一                萬分之三九七
三十    ｘ○○　　　     一百零八分之一              萬分之二六五
三十一  ｙ○○　　　     一百零八分之一              萬分之二六五
三十二  ｖ○○           一百零八分之一              萬分之二六五
三十三  ｗ○○　　　     一百零八分之一              萬分之二六五
三十四  ｕ○○　　　     一百零八分之一              萬分之二六五
三十五  ｎ○○　　　     四百三十二分之一            萬分之六六
三十六  Ｇ○○　　　     四百三十二分之一            萬分之六六
三十七  Ｘ○○○　　     四百三十二分之一            萬分之六六
三十八  午○○           四百三十二分之一            萬分之六六
三十九  戌○○           九十分之一                  萬分之三一九
四十    天○○　　　　   九十分之一                  萬分之三一九
四十一  亥○○　         九十分之一                  萬分之三一九
四十二  ｏ○○　         一百八十分之一              萬分之一五八
四十三  ｄ○○　         一百八十分之一              萬分之一五八
四十四  甲壬○　         一百二十六分之一            萬分之二二七
四十五  甲癸○　         一百二十六分之一            萬分之二二七
附表二
坐落屏東縣恆春鎮○○○段三三三地號土地
編號    被  告           原應有部分                  判決後應有部分
一      甲丁○○         十五分之一
二      巳○○　　       十五分之一
三      卯○○○　　　   十五分之一
四      癸○○　         十五分之一
五    　Ｙ○○           一百零五分之二
六      ａ○○           一百零五分之一
七      Ｚ○○           一百零五分之一
八      酉○○           一百零五分之一
九      ｔ○○　　　     二十一分之一
十      ｒ○○　         二十一分之一
十一    ｓ○○　　　     二十一分之一
十二    地○○　　　     六十三分之一
十三    Ｅ○○　　　     六十三分之一
十四    ｆ○○　　　     四十二分之一
十五    ｅ○○　　　     四十二分之一
十六    Ｈ○○　         四十二分之一
十七    宙○○　　       四十二分之一
十八    甲辛○
 　　　 甲庚○
        ｚ○○
        甲甲○
        ｂ○○
        Ｌ○○
        Ｄ○○
        甲戊○
        Ｋ○○○
        Ｂ○○
        Ｍ○○
        Ｎ○○
        Ｏ○○
（右十三人公同共有
蔡清通所遺應有部分）     十八分之一                  萬分之一五九七
十九    黃○○           三十六分之一                萬分之七九六
二十    ｃ○○
        ｌ○○
        ｊ○○
        未  ○
        Ｆ  ○
        ｍ○○
        ｋ○○
        ｉ○○
        壬○○○
        甲丙○
        甲乙○
        玄○○
（右十三人公同共有       九十分之一                  萬分之三一九
  蔡有禮所遺應有部分）
二十一  辰○○           三十六分之一                萬分之七九六
二十二  Ｕ○○　         七十二分之一                萬分之三九七
二十三  Ｐ○○　         七十二分之一                萬分之三九七
二十四  Ｒ○○　         七十二分之一                萬分之三九七
二十五  Ｔ○○　         七十二分之一                萬分之三九七
二十六  Ｓ○○　         七十二分之一                萬分之三九七
二十七  Ｑ○○           七十二分之一                萬分之三九七
二十八  甲己○
        ｈ○○
（右二人公同共有
Ｖ○○所遺應有部分）     七十二分之一                萬分之三九七
二十九  Ｉ○○
        Ｊ○○
（右二人公同共有
Ｗ○○所遺應有部分）     七十二分之一                萬分之三九七
三十    ｘ○○　　　     一百零八分之一              萬分之二六五
三十一  ｙ○○　　　     一百零八分之一              萬分之二六五
三十二  ｖ○○           一百零八分之一              萬分之二六五
三十三  ｗ○○　　　     一百零八分之一              萬分之二六五
三十四  ｕ○○　　　     一百零八分之一              萬分之二六五
三十五  ｎ○○　　　     四百三十二分之一            萬分之六六
三十六  Ｇ○○　　　     四百三十二分之一            萬分之六六
三十七  Ｘ○○○　　     四百三十二分之一            萬分之六六
三十八  午○○           四百三十二分之一            萬分之六六
三十九  戌○○           九十分之一                  萬分之三一九
四十    天○○　　　　   九十分之一                  萬分之三一九
四十一  亥○○　         九十分之一                  萬分之三一九
四十二  ｏ○○　         一百八十分之一              萬分之一五八
四十三  ｄ○○　         一百八十分之一              萬分之一五八
四十四  甲壬○　         一百二十六分之一            萬分之二二七
四十五  甲癸○　         一百二十六分之一            萬分之二二七
附表三
坐落屏東縣恆春鎮○○○段三三九地號土地，及同段三四○地號土地
編號    被  告           應有部分
一      甲丁○○         十五分之一
二      巳○○　　       十五分之一
三      卯○○○　　　   十五分之一
四      戊○○○　       十五分之一
五    　Ｙ○○           一百零五分之二
六      ａ○○           一百零五分之一
七      Ｚ○○           一百零五分之一
八      酉○○           一百零五分之一
九      ｔ○○　　　     二十一分之一
十      ｒ○○　         二十一分之一
十一    ｓ○○　　　     二十一分之一
十二    地○○　　　     六十三分之一
十三    Ｅ○○　　　     六十三分之一
十四    ｆ○○　　　     四十二分之一
十五    ｅ○○　　　     四十二分之一
十六    Ｈ○○　         四十二分之一
十七    宙○○　　       四十二分之一
十八    甲辛○
 　　　 甲庚○
        ｚ○○
        甲甲○
        ｂ○○
        Ｌ○○
        Ｄ○○
        甲戊○
        Ｋ○○○
        Ｂ○○
        Ｍ○○
        Ｎ○○
        Ｏ○○
（右十三人公同共有
蔡清通所遺應有部分）     十八分之一
十九    黃○○           三十六分之一
二十    ｃ○○
        ｌ○○
        ｊ○○
        未  ○
        Ｆ  ○
        ｍ○○
        ｋ○○
        ｉ○○
        壬○○○
        甲丙○
        甲乙○
        玄○○
（右十三人公同共有       九十分之一
  蔡有禮所遺應有部分）
二十一  辰○○           三十六分之一
二十二  Ｕ○○　         七十二分之一
二十三  Ｐ○○　         七十二分之一
二十四  Ｒ○○　         七十二分之一
二十五  Ｔ○○　         七十二分之一
二十六  Ｓ○○　         七十二分之一
二十七  Ｑ○○           七十二分之一
二十八  甲己○
        ｈ○○
（右二人公同共有
Ｖ○○所遺應有部分）     七十二分之一
二十九  Ｉ○○
        Ｊ○○
（右二人公同共有
Ｗ○○所遺應有部分）     七十二分之一
三十    ｘ○○　　　     一百零八分之一
三十一  ｙ○○　　　     一百零八分之一
三十二  ｖ○○           一百零八分之一
三十三  ｗ○○　　　     一百零八分之一
三十四  ｕ○○　　　     一百零八分之一
三十五  ｎ○○　　　     四百三十二分之一
三十六  Ｇ○○　　　     四百三十二分之一
三十七  Ｘ○○○　　     四百三十二分之一
三十八  午○○           四百三十二分之一
三十九  戌○○           九十分之一
四十    天○○　　　　   九十分之一
四十一  亥○○　         九十分之一
四十二  ｏ○○　         一百八十分之一
四十三  ｄ○○　         一百八十分之一
四十四  甲壬○　         一百二十六分之一
四十五  甲癸○　         一百二十六分之一
附表四
坐落屏東縣恆春鎮○○○段三三三之二地號土地，及同段三三九之二地號土地，及同
段三四一地號土地，及同段三四三地號土地，及同段三四三之二地號土地，及同段三
四四地號土地，及同段三四五地號土地，及同段三四五之一地號土地，及同段三四六
之八地號土地，及同段三四七地號土地，及同段三四八地號土地，及同段三四九地號
土地，及同段三五○地號土地，及同段三五一地號土地，及同段三五二地號土地，及
坐落屏東縣恆春鎮○○○段二八一地號土地
        原  告           應有部分
        ｐ○○           十五分之一
編號    被  告           應有部分
一      甲丁○○         十五分之一
二      巳○○　　       十五分之一
三      卯○○○　　　   十五分之一
四      申○○　         十五分之一
五    　Ｙ○○           一百零五分之二
六      ａ○○           一百零五分之一
七      Ｚ○○           一百零五分之一
八      酉○○           一百零五分之一
九      ｔ○○　　　     二十一分之一
十      ｒ○○　         二十一分之一
十一    ｓ○○　　　     二十一分之一
十二    地○○　　　     六十三分之一
十三    Ｅ○○　　　     六十三分之一
十四    ｆ○○　　　     四十二分之一
十五    ｅ○○　　　     四十二分之一
十六    宙○○　　       四十二分之一
十七    Ｈ○○　         四十二分之一
十八    甲辛○
 　　　 甲庚○
        ｚ○○
        甲甲○
        ｂ○○
        Ｌ○○
        Ｄ○○
        甲戊○
        Ｋ○○○
        Ｂ○○
        Ｍ○○
        Ｎ○○
        Ｏ○○
（右十三人公同共有
蔡清通所遺應有部分）     十八分之一
十九    黃○○           三十六分之一
二十    ｃ○○
        ｌ○○
        ｊ○○
        未  ○
        Ｆ  ○
        ｍ○○
        ｋ○○
        ｉ○○
        壬○○○
        甲丙○
        甲乙○
        玄○○
（右十三人公同共有       九十分之一
  蔡有禮所遺應有部分）
二十一  辰○○           三十六分之一
二十二  Ｕ○○　         七十二分之一
二十三  Ｐ○○　         七十二分之一
二十四  Ｒ○○　         七十二分之一
二十五  Ｔ○○　         七十二分之一
二十六  Ｓ○○　         七十二分之一
二十七  Ｑ○○           七十二分之一
二十八  甲己○
        ｈ○○
（右二人公同共有
Ｖ○○所遺應有部分）     七十二分之一
二十九  Ｉ○○
        Ｊ○○
（右二人公同共有
Ｗ○○所遺應有部分）     七十二分之一
三十    ｘ○○　　　     一百零八分之一
三十一  ｙ○○　　　     一百零八分之一
三十二  ｖ○○           一百零八分之一
三十三  ｗ○○　　　     一百零八分之一
三十四  ｕ○○　　　     一百零八分之一
三十五  ｎ○○　　　     四百三十二分之一
三十六  Ｇ○○　　　     四百三十二分之一
三十七  Ｘ○○○　　     四百三十二分之一
三十八  午○○           四百三十二分之一
三十九  戌○○           九十分之一
四十    天○○　　　　   九十分之一
四十一  亥○○　         九十分之一
四十二  ｏ○○　         一百八十分之一
四十三  ｄ○○　         一百八十分之一
四十四  甲壬○　         一百二十六分之一
四十五  甲癸○　         一百二十六分之一
附表五
坐落屏東縣恆春鎮○○○段三五五地號土地，及同段三五九地號土地
        原  告           原應有部分
        ｐ○○           十五分之一
編號    被  告           原應有部分                  判決後應有部分
一      甲丁○○         十五分之一
二      巳○○　　       十五分之一
三      卯○○○　　　   十五分之一
四      丙○○           十五分之一                  萬分之一六○七
五    　Ｙ○○           一百零五分之二
六      ａ○○           一百零五分之一
七      Ｚ○○           一百零五分之一
八      酉○○           一百零五分之一
八      ｔ○○　　　     二十一分之一
十      ｒ○○　         二十一分之一
十一    ｓ○○　　　     二十一分之一
十二    地○○　　　     六十三分之一
十三    Ｅ○○　　　     六十三分之一
十四    ｆ○○　　　     四十二分之一
十五    ｅ○○　　　     四十二分之一
十五    宙○○　　       四十二分之一
十七    Ｈ○○　         四十二分之一
十八    甲辛○
 　　　 甲庚○
        ｚ○○
        甲甲○
        ｂ○○
        Ｌ○○
        Ｄ○○
        甲戊○
        Ｋ○○○
        Ｂ○○
        Ｍ○○
        Ｎ○○
        Ｏ○○
（右十三人公同共有
蔡清通所遺應有部分）     十八分之一                  萬分之一三四○
十九    黃○○           三十六分之一                萬分之六六九
二十    ｃ○○
        ｌ○○
        ｊ○○
        未  ○
        Ｆ  ○
        ｍ○○
        ｋ○○
        ｉ○○
        壬○○○
        甲丙○
        甲乙○
        玄○○
（右十三人公同共有       九十分之一
  蔡有禮所遺應有部分）
二十一  辰○○           三十六分之一                萬分之六六九
二十二  Ｕ○○　         七十二分之一                萬分之三三三
二十三  Ｐ○○　         七十二分之一                萬分之三三三
二十四  Ｒ○○　         七十二分之一                萬分之三三三
二十五  Ｔ○○　         七十二分之一                萬分之三三三
二十六  Ｓ○○　         七十二分之一                萬分之三三三
二十七  Ｑ○○           七十二分之一                萬分之三三三
二十八  甲己○
        ｈ○○
（右二人公同共有
Ｖ○○所遺應有部分）     七十二分之一                萬分之三三三
二十九  Ｉ○○
        Ｊ○○
（右二人公同共有
Ｗ○○所遺應有部分）     七十二分之一                萬分之三三三
三十    ｘ○○　　　     一百零八分之一              萬分之二二二
三十一  ｙ○○　　　     一百零八分之一              萬分之二二二
三十二  ｖ○○           一百零八分之一              萬分之二二二
三十三  ｗ○○　　　     一百零八分之一              萬分之二二二
三十四  ｕ○○　　　     一百零八分之一              萬分之二二二
三十五  ｎ○○　　　     四百三十二分之一            萬分之五六
三十六  Ｇ○○　　　     四百三十二分之一            萬分之五六
三十七  Ｘ○○○　　     四百三十二分之一            萬分之五六
三十八  午○○           四百三十二分之一            萬分之五六
三十九  戌○○           九十分之一                  萬分之二六八
四十    天○○　　　　   九十分之一                  萬分之二六八
四十一  亥○○　         九十分之一                  萬分之二六八
四十二  ｏ○○　         一百八十分之一              萬分之一三二
四十三  ｄ○○　         一百八十分之一              萬分之一三二
四十四  甲壬○　         一百二十六分之一            萬分之一九○
四十五  甲癸○　         一百二十六分之一            萬分之一九○
附表六
坐落屏東縣恆春鎮○○○段三六三地號土地
        原  告           應有部分
        ｐ○○           十五分之一
編號    被  告           應有部分
一      甲丁○○         十五分之一
二      巳○○　　       十五分之一
三      卯○○○　　　   十五分之一
四      甲辛○
 　　　 甲庚○
        ｚ○○
        甲甲○
        ｂ○○
        Ｌ○○
        Ｄ○○
        甲戊○
        Ｋ○○○
        Ｂ○○
        Ｍ○○
        Ｎ○○
        Ｏ○○
（右十三人公同共有
蔡清通所遺應有部分）     十八分之一
五      甲子○○         四十五分之一十三
六      甲丑○　         六十三分之八
七      庚○○　         十八分之一
八      戴坤霖　         六十三分之一十
九      甲○○　         二十一分之一
